【裁判字號】    95,易,66
【裁判日期】    950127
【裁判案由】    竊盜
【裁判全文】
臺灣板橋地方法院刑事判決                95年度易字第66號
公  訴  人  臺灣板橋地方法院檢察署檢察官
被      告  甲○○
                    （現於臺灣臺北監獄臺北分監執行中）
上列被告因竊盜案件，經檢察官提起公訴（九十四年度核退偵字
第一一六七號），嗣被告於本院準備程序進行中就起訴事實為有
罪之陳述，經告知被告簡式審判程序之旨，並聽取當事人之意見
後，經本院合議庭裁定由受命法官獨任進行簡式審判程序，本院
判決如下：
    主  文
甲○○連續攜帶凶器、毀越安全設備、夜間侵入住宅竊盜，處有
期徒刑捌月。破壞剪壹支沒收之。
    事  實
一、甲○○基於意圖為自己不法所有之概括犯意，先於民國九十
    四年二月二十八日早上八、九時許（起訴書誤載為凌晨某時
    ，應予更正），至臺北縣蘆洲市○○路二二七巷二二弄五號
    「富貴天地社區」住宅，趁該社區地下停車場鐵捲門未關閉
    之際，進入地下停車場內（侵入住宅部分，未據告訴），見
    陳蕙萱所有，平日皆由丙○○使用之車牌號碼CL—八三六六
    號自小客車未上鎖，乃進入車內並以置於車上之鑰匙一支竊
    取上開自小客車，得手後供己代步數日後即棄置路旁。復於
    同年四月四日晚間十一時許之夜間，以其所有，於客觀上足
    以對人之身體、生命構成威脅之破壞剪一支（未據扣案），
    破壞客廳外之鐵窗，逾越窗戶侵入乙○○位於臺北縣三重市
    ○○街一九五號二樓住處，竊得潘威錚所有之美金一千元、
    日圓七萬元及金飾一批，甲○○將美金一千元及日圓七萬元
    兌換為台幣後，花用殆盡，金飾一批則棄置他處。嗣經丙○
    ○、潘威錚報警，為警採集相關處所之指紋送內政部警政署
    刑事警察局比對後，始悉上情。
二、案經臺北縣政府警察局三重分局移送臺灣板橋地方法院檢察
    署檢察官偵查起訴，經合議庭裁定以簡式審判程序審理。
    理  由
壹、程序方面：
    查本件被告甲○○所犯並非死刑、無期徒刑、最輕本刑為三
    年以上有期徒刑之罪或高等法院管轄第一審案件，而其於準
    備程序進行中，被告先就被訴及移送併辦事實為有罪之陳述
    ，經法官告知簡式審判程序之旨，並聽取公訴人及被告之意
    見後，本院認適宜改依簡式審判程序進行，爰依刑事訴訟法
    第二百七十三條之一第一項、第二百八十四條之一規定，由
    本院合議庭以裁定由受命法官獨任進行簡式審判程序，合先
    敘明。
貳、實體方面：
一、上揭犯罪事實，業據被告甲○○於本院審理時坦承不諱，核
    與被害人丙○○、潘威錚指述情節相符，並有車輛竊盜、車
    牌失竊資料個別查詢報表—查詢車輛認可資料一紙、內政部
    刑事警察局指紋鑑驗書二份附卷可稽，被告自白查與事實相
    符，應堪採信。本件罪證明確，被告犯行均堪認定，應予論
    科。
二、按所謂有人居住之建築物，不以行竊時有人居住其內為必要
    ，其居住人宿於樓上，或大樓管理員居住另室，而乘隙侵入
    其他房間行竊者，均不失為侵入有人居住之建築物行竊（最
    高法院六十九年台上字第三九四五判例參照）；次按刑法第
    三百二十一條第一項第三款之攜帶兇器竊盜罪，係以行為人
??攜帶兇器竊盜為其加重條件，此所謂兇器，其種類並無限制
    ，凡客觀上足對人之生命、身體、安全構成威脅，具有危險
    性之兇器均屬之，且祇須行竊時攜帶此種具有危險性之兇器
    為已足，並不以攜帶之初有行兇之意圖為必要，最高法院七
    十九年度臺上字第五二五三號判例可資參照。查被告侵入臺
    北縣三重市○○街一九五號二樓住處竊盜時，所使用之破壞
    剪一支，為其所有，長約五十公分，係金屬材質等情，業據
    被告自承在卷（詳本院訊問筆錄及審判筆錄），如以之攻擊
    人體，客觀上顯足以造成相當之傷害，堪認具殺傷力而足供
    凶器使用。核被告甲○○所為，係犯刑法第三百二十條第一
    項之普通竊盜罪及同法第三百二十一條第一項第三款、第二
    款、第一款之攜帶凶器、毀越安全設備、夜間侵入住宅之加
    重竊盜罪。又被告所犯竊盜犯行，時間緊接，所犯係基本犯
    罪構成要件相同之罪，顯基於概括犯意而為之，雖有加重竊
    盜及普通竊盜之分，然其基本犯罪構成要件相同，仍成立連
    續犯，應依刑法第五十六條之規定，從一情節較重之攜帶凶
    器、毀越安全設備、夜間侵入住宅之加重竊盜罪論處，並加
    重其刑。爰審酌被告正值青年，竟不思正道取財，其所用之
    攜帶凶器、毀越安全設備、夜間侵入住宅之手段，較之一般
    竊盜行為情節為重，行竊次數、犯罪所生危害、所竊取之財
    物價值、惟犯罪後尚能坦承犯行之犯後態度等一切情狀，量
    處如主文所示之刑，以資懲儆。另被告侵入臺北縣三重市○
    ○街一九五號二樓住處竊盜所用之破壞剪一支，為被告所有
    ，現放置於其機車置物箱內，業據其供明在卷（見本院九十
    五年一月十六日準備程序筆錄），並未滅失，爰依刑法第三
    十八條第一項第二款之規定宣告沒收，附此敘明。
據上論斷，應依刑事訴訟法第二百七十三條之一第一項、第二百
九十九條第一項前段，刑法第五十六條、第三百二十條第一項、
第三百二十一條第一項第一款、第二款、第三款、第三十八條第
一項第二款，判決如主文。
本案經檢察官涂永欽到庭執行職務。
中    華    民    國    95    年    1     月    27    日
                  刑事第十八庭  法  官  鄭燕璘
上列正本證明與原本無異。
如不服本判決應於送達後十日內向本院提出上訴狀
中    華    民    國    95    年    1     月    27    日
                                書記官   陳秀慧
附錄本案論罪科刑法條全文
刑法第三百二十一條：
犯竊盜罪而有左列情形之一者，處六月以上、五年以下有期徒刑
：
一、於夜間侵入住宅或有人居住之建築物、船艦或隱匿其內而犯
    之者。
二、毀越門扇、牆垣或其他安全設備而犯之者。
三、攜帶兇器而犯之者。
四、結夥三人以上而犯之者。
五、乘火災、水災或其他災害之際而犯之者。
六、在車站或埠頭而犯之者。
前項之未遂犯罰之。


司法院資訊處製作；財團法人民間司法改革基金會備份。
